【裁判字號】    95,交抗,783
【裁判日期】    950928
【裁判案由】    違反道路交通管理處罰條例
【裁判全文】
臺灣高等法院交通事件裁定             95年度交抗字第783號
抗  告  人
即受處分人    甲○○
上列抗告人因違反道路交通管理處罰條例案件，不服台灣板橋地
方法院，中華民國95年4 月20日所為第一審裁定（95年度交聲字
第518、536、537、538、539、540、541、542、543、544、545
、546、547、548、549、550、551、552、553、554、555、556
、557、558號），提起抗告，本院裁定如下：
    主  文
抗告駁回。
    理  由
壹、原裁定以：
一、按受處分人不服第8 條主管機關所為之處罰，得於接到裁決
    書之翌日起20日內，向管轄地方法院聲明異議，道路交通管
    理處罰條例第87條第1 項定有明文，此為交通異議事件之程
    序規定，為合法要件，受處分人之異議自須合於此項程序規
    定，法院始得受理為實體之審查。又交通法庭認聲明異議不
    合法律上之程式，且無從補正者，應以裁定駁回之，道路交
    通案件處理辦法第18條亦有規定。
二、復按處理違反道路交通管理事件，有關文書送達之程序，依
    行政程序法之規定，違反道路交通管理事件統一裁罰基準及
    處理細則第5 條定有明文。又送達，於應受送達人之住居所
    、事務所或營業所為之；於應送達處所不獲會晤應受送達人
    時，得將文書付與有辨別事理能力之同居人、受僱人或應送
    達處所之接收郵件人員，行政程序法第72條第1 項前段、第
    73條第1 項分別有所規定。經查，原處分機關將本件前揭裁
    決書共計24份分別交寄郵局掛號送達，且分批於民國（下同
    ）90年12月25日、91年3 月25日、91年4月12日、91年5月29
    日、91年6 月7日、91年7月17日、91年7月30日、91年10月2
    日送達於異議人即受處分人甲○○當時位於臺北縣新店市○
    ○○街86號2 樓之住所（戶籍地及車籍地均為此址），並由
    異議人之受僱人即藍天大地社區管理員李俊鋒等人收受，有
    掛號回執21紙附卷可稽；及於94年5月16日、95年1月19日以
    掛號送達於異議人當時設於臺北市士林區○○○路105 巷19
    號3 樓之住所（戶籍地），並由其同居人即岳母張心惠收受
    ，亦有掛號郵件收件回執1紙及原處分機關送達證書2紙附卷
    可稽，揆諸前揭法條規定，上開送達程序於法並無不合，是
    本件裁決書24份均已發生合法送達之效力，當無疑義。是以
    受處分人如對上開裁決書不服欲提起異議，其20日之合法提
    出異議期間應分別自其收受裁決書之翌日起算，並加計在途
    期間2日。本件最後送達之裁決書（北監自裁字第裁40-1A00
    00000號、第裁40-1A0000000號）均係於95年1月19日送達，
    其聲明異議期間均至同年2 月10日屆滿，然本件受處分人遲
    至95年4月4日始向原處分機關就本件共計24份裁決處分聲明
    異議（95年2 月27日提出申訴），有聲明異議狀上原處分機
    關之收狀日期戳章在卷可憑，顯均逾法定之20日異議期間無
    疑。至異議人雖另又陳稱其因工作之故，常居中國大陸北京
    地區，然經本院查詢異議人入出境資料顯示，異議人於91年
    3月21日至5月11日、同年6月22日至7月6日、92年4月6日至4
    月17日、93年6月30日至7月22日、94年12月22日至95年2月2
    8日均在國內，有入出境查詢結果1紙在卷可按，其於聲明異
    議狀內亦自承陸續曾收到罰單等語，顯見其仍有足夠之時間
    依循法律途徑救濟甚明，是其上開所辯尚非足採。據此，本
    件聲明異議均不合法律上程式，且均無從補正，揆諸首開說
    明，異議人之聲明異議均於法未合，均應予駁回。
貳、經核原裁定上開認事用法，洵無違誤。抗告意旨略以：抗告
    人因生計問題遠赴北京另謀出路，以致延誤前開異議期間，
    爰請求法院念伊曾為誠實之納稅人，撤銷原裁定云云。惟查
    ，本件裁決書24份均已發生合法送達之效力，並無送達無效
    之情形，且抗告人於91年3 月21日至5月11日、同年6月22日
    至7 月6日、92年4月6日至4月17日、93年6月30日至7月22日
    、94年12月22日至95年2 月28日均在國內，已俱如前述，其
    非不能於法定期間內依法聲明異議，乃抗告人未於法定異議
    期間內提出異議，在逾時甚久之後始執個人生計等問題空言
    請求撤銷原裁定，自無可取。從而，原審裁定駁回抗告人不
    服原處分之聲明異議，經核並無不合；本件抗告為無理由，
    應予駁回。
據上論斷，應依道路交通案件處理辦法第26條，刑事訴訟法第41
2條，裁定如主文。
中    華    民    國    95    年    9     月    28    日
                  刑事第十庭  審判長法  官  劉景星
                                    法  官  李春地
                                    法  官  陳志洋
以上正本證明與原本無異。
不得再抗告。
                                    書記官  王韻雅
中    華    民    國    95    年    9     月    29    日


司法院資訊處製作；財團法人民間司法改革基金會備份。
